【裁判字號】    89,交易,262
【裁判日期】    890712
【裁判案由】    公共危險等
【裁判全文】
臺灣桃園地方法院刑事判決                        八十九年度交易字第二六二號
    公  訴  人  臺灣桃園地方法院檢察署檢察官
    被      告  乙○○
右列被告因過失傷害案件，經檢察官提起公訴（八十九年度偵字第二九七四號），本
院判決如左：
        主  文
乙○○服用酒類，不能安全駕駛動力交通工具而駕駛，處有期徒刑參月，如易科罰金
以參佰元折算壹日；又因過失傷害人，處有期徒刑貳月，如易科罰金以參佰元折算壹
日；應執行有期徒刑肆月，如易科罰金以參佰元折算壹日。
        事  實
一、乙○○於民國八十九年一月廿一日下午六、七時許，在桃園縣桃園市○○街之友
    人家中飲用酒類後，於同日晚間九時十分許，明知已不勝酒力，不能為安全駕駛
    動力交通工具（其飲酒後吐氣所含酒精成份已高達每公升０．七四毫克），仍騎
    乘車號為ＯＫＥ－七五九號重型機車，沿桃園縣龜山鄉○○路，由鶯歌往桃園市
    區方向行駛，途經該路ＣＡＳＩＯ錶廠前，本應注意汽車超車時應顯示左方向燈
    並於前車左側保持半公尺以上之間隔超過；又汽車行駛時，駕駛人應注意車前狀
    況，並隨時採取必要之安全措施；再汽車駕駛人飲酒後其吐氣所含酒精成份超過
    每公升零點二五以上者，不得駕車，依當時情形，又無不能注意之情事，竟疏未
    注意，在超越一輛車號不詳之自用小客車後，又再貿然由甲○○所騎乘之車號為
    ＭＮＣ－五三六號重型機車之左側超車，致撞及甲○○所騎乘之前開機車之左側
    把手，使甲○○人車倒地，因而受有第一腰椎壓碎性骨折之傷害。
二、案經甲○○訴由桃園縣警察局龜山分局報告臺灣桃園地方法院檢察署檢察官偵查
    起訴。
        理  由
一、訊據被告乙○○固不否認有於酒後在右開時地肇事之事實，惟辯稱：事故當時伊
    之頭腦保持清晰；伊並無連續超越自用小客車及告訴人甲○○之機車，是自用小
    客車超伊的機車，且是伊要超告訴人的車時，告訴人突然將機車車身往左，任何
    人也無法閃避云云。惟查：被告於警訊中自承事故當時係因伊超越一輛自小客車
    後，告訴人之機車突然向左，所以才會擦撞告訴人機車之左把手，其於本院翻稱
    沒有先超越自用小客車才肇事云云，已非可採；又根據警方所作之被告酒精濃度
    測試顯示其之飲酒後吐氣所含酒精成份已高達每公升０．七四毫克，此有酒精濃
    度測試報告一紙在卷可稽，非惟如是，此之酒精濃度測試且係被告事故後已送至
    天主教聖保祿醫院之晚間十時卅分始測試，此亦經警員洪文挺到院證述明確，上
    開測試報告亦列有時間可憑，被告於事故後經過約一小時廿分，其吐氣之酒精濃
    度仍高達每公升０．七四毫克，可見其於事故時已陷入嚴重不能安全駕駛之地步
    。再告訴人於本院陳稱事故時伊並沒有要左轉，其雖承認在事故地點確有閃一個
    水錶的坑洞，然被告若非於超越告訴人之機車前已超越一輛自用小客車，未注意
    其之車前狀況並保持半公尺以上之安全超車間隔，且亦因陷於嚴重之酒精影響狀
    態而根本未能為前開注意，何以竟未能注意到在前方行駛之告訴人閃水錶坑洞之
    動作，此尤與告訴人是否與有過失無何干係，更不容許被告以此將車禍肇事責任
    推由告訴人承擔，綜上，被告上開辯詞殊無足採，此外，亦有道路交通事故調查
    報告表、桃園縣警察局舉發違反交通管理事件舉發單、酒精濃度測試報告各一紙
    、現場照片五幀附卷可稽，即台灣省桃園縣區車輛行車事故鑑定委員會之鑑定結
    果對於車禍肇事之責任判斷亦同本院前開認定，此有該會八十九年五月十五日八
    九府車鑑桃字第八九０三九八號鑑定意見書一紙可按。按汽車駕駛人飲酒後其吐
    氣所含酒精成份超過每公升零點二五以上者，不得駕車；且汽車行駛時，駕駛人
    應注意車前狀況，並隨時採取必要之安全措施；汽車超車時應顯示左方向燈並於
    前車左側保持半公尺以上之間隔超過，道路交通安全規則第一百十四條第二款、
    第九十四條第三項、第一百零一條第五款均定有明文。本件被告騎乘機車超車時
    ，本應注意上述道路交通安全規則之規定，且依當時狀況，又非不能注意，竟疏
    未注意，以致肇事，其過失至為明顯。又被害人受有傷害，確係被告過失所肇致
    ，亦經被害人指訴並有診斷書一紙在卷足稽，是被告之過失與被害人之受傷具有
    因果關係，自應負過失傷害罪責。
二、核被告所為係犯刑法第二百八十四條第一項之過失傷害罪、第一百八十五條之三
    服用酒類不能安全駕駛罪。被告所犯前開二罪，犯意各別，行為互殊，應分論併
    罰之。被告酒醉駕車，因而致人受傷，而應負本件刑事責任，自應依道路交通管
    理處罰條例第八十六條第一項之規定加重其刑。爰審酌被告酒後駕車之危害性、
    被告之過失程度、犯後猶飾詞卸責、犯後態度不佳等一切情狀，量處如主文所示
    之刑，並依刑法第五十一條第五款之規定定其應執行之刑，且諭知易科罰金之折
    算標準。
據上論斷，應依刑事訴訟法第二百九十九條第一項前段，道路交通管理處罰條例第八
十六條第一項，刑法第二百八十四條第一項前段、第一百八十五條之三、第五十一條
第五款、第四十一條，罰金罰鍰提高標準條例第一條前段、第二條，判決如主文。
本案經檢察官魏雯祈到庭執行職務
中      華      民      國      八十九    年    七      月      十二    日
                                臺灣桃園地方法院刑事第一庭
                                      法  官    曾  雨  明
右正本證明與原本無異。
如不服本判決，應於判決送達後十日內向本院提出上訴狀( 應附繕本 )，上訴於
臺灣高等法院。
                                      書記官    戴  育  萍
中        華        民        國   八十九   年    八    月     十一     日
附論罪科刑依據之法條：
刑法第二百八十四條第一項前段
因過失傷害人者，處六月以下有期徒刑、拘役或五百元以下罰金。
刑法第一百八十五條之三
服用毒品、麻醉藥品、酒類或其他相關之物、不能安全駕駛動力交通工具而駕駛者，
處一年以下有期徒刑、拘役或三萬元以下罰金。


司法院資訊處製作；財團法人民間司法改革基金會備份。
